最高法院刑事判決　　　　　　　　　　　　　　　八十八年度台上字第六二三○號
　　上　訴　人　甲○○
右上訴人因違反毒品危害防制條例案件，不服台灣高等法院台中分院中華民國八十八
年九月二日第二審判決（八十八年度上訴字第九九四號，起訴案號：台灣台中地方法
院檢察署八十七年度偵字第二一八一○號），提起上訴，本院判決如左：
    主  文
上訴駁回。
    理  由
按刑事訴訟法第三百七十七條規定：上訴於第三審法院，非以判決違背法令為理由，
不得為之。是提起第三審上訴，應以原判決違背法令為理由，係屬法定要件。且必須
依據卷內資料為具體之指摘，並足據以辨認原判決已具備違背法令之形式，始屬相當
。本件原審依憑上訴人甲○○於警訊供認，伊曾將吸用之毒品海洛因撥乙小包給凌起
國，酌收新台幣（下同）一千或五百元等語，核與煙毒犯即證人凌起國、于仕誠（二
人另案審理）指證上訴人連續兩次販賣毒品海洛因之情節相符。且凌起國被警察查獲
後，供出毒品來源，並配合警察誘捕上訴人，乃佯裝欲再購買毒品，而打行動電話與
上訴人聯繫，上訴人按約定時間、地點前往交易毒品時，經警當場逮捕，並在其身上
起獲海洛因十九包（淨重三‧八五公克）、分裝袋七個、供犯罪聯絡所用之行動電話
二具、呼叫器一具等情，復據凌起國、于仕誠及查獲之本案之承辦警員趙承禧證述綦
詳，復有前揭海洛因十九包等物扣案為證等事證。因認上訴人犯行明確，乃撤銷第一
審判決，改判仍論處上訴人連續販賣第一級毒品罪，並適用刑法第五十九條酌減其刑
，量處有期徒刑十年、褫奪公權六年。而以上訴人否認販賣海洛因與凌起國，所辯係
凌某託伊代購毒品；又被警逮捕時，伊係去購買毒品，並非販毒各情，係飾卸之詞。
另凌起國於第一審改稱上訴人並非販賣海洛因予伊，有將款項一千元還與伊云云，顯
係迴護上訴人之詞，均如何不足採信，於判決理由內一一詳予指駁及說明。從形式上
觀察，並無認定事實不依證據等違法情事存在。上訴人上訴意旨略以，上訴人從未販
賣毒品與證人「阿國（即凌起國）」，證人所稱一千元、五百元亦屬子虛鳥有，更遑
論為其代購毒品。證人曾向上訴人借貸三千元，惟案發時所查獲之兩千元，竟誣指係
上訴人所有，不知意欲為何。證人之證詞與事實全然不符，何以遽然判處十年重刑，
令上訴人不服等語。係專憑己見，任意爭論，並未依據卷內訴訟資料，具體指摘原判
決認事、採證及所為論斷有何違背法令，自不足據以辨認原判決已具備違法之形式，
其上訴違背法律上之程式，應予駁回。
據上論結，應依刑事訴訟法第三百九十五條前段，判決如主文。
中      華      民      國    八十八    年     十一     月      四      日
                              最高法院刑事第八庭
                                  審判長法官  吳  雄  銘
                                        法官  池  啟  明
                                        法官  石  木  欽
                                        法官  郭  毓  洲
                                        法官  孫  增  同
      右正本證明與原本無異
                                              書  記  官
中      華      民      國    八十八    年     十一     月      八      日
